【裁判字號】    97,訴,682
【裁判日期】    970822
【裁判案由】    違反毒品危害防制條例
【裁判全文】
臺灣新竹地方法院刑事判決               97年度訴字第682號
公  訴  人  臺灣新竹地方法院檢察署檢察官
被      告  甲○○
上列被告因違反毒品危害防制條例案件，經檢察官提起公訴（97
年度毒偵緝字第110號），本院合議庭裁定改依簡式審判程序，
並判決如下：
    主  文
甲○○施用第一級毒品，累犯，處有期徒刑柒月；又施用第二級
毒品，累犯，處有期徒刑參月。應執行有期徒刑玖月。
    事  實
一、甲○○前於民國93年間因施用第二級毒品案件，經本院以93
    年度竹簡字第399號判決判處有期徒刑3月確定，於93年11月
    月30日易科罰金執行完畢。
二、又甲○○於91年間因施用毒品案件，經本院以91年度毒聲字
    第451號裁定送觀察勒戒後，因認無繼續施用毒品之傾向，
    於91年5月10日執行完畢釋放，並經臺灣新竹地方法院檢察
    署檢察官以91年度毒偵字第628號為不起訴處分確定。
三、詎仍不知悔改，另行基於施用第一級毒品海洛因及第二級毒
    品安非他命之犯意，於97年2月28日上午8時40分許為警採尿
    時起各往前回溯26小時、96小時內之某時，在新竹市○○路
    某處，以將第一級毒品海洛因加水稀釋置入注射針筒內注射
    血管，及以將第二級毒品安非他命置於玻璃球內燒烤後吸食
    煙霧之方式，分別施用第一級毒品海洛因、第二級毒品安非
    他命各1次。嗣因另涉竊盜犯嫌，經警通知到警局接受偵訊
    ，並經同意採集尿液而查知上情。
四、案經新竹市警察局第一分局報請臺灣新竹地方法院檢察署檢
    察官偵查起訴。
    理  由
一、本件被告甲○○所犯毒品危害防制條例第10條第1項、第2項
    之施用第一級、第二級毒品罪，非死刑、無期徒刑、最輕本
    刑為3年以上有期徒刑之罪，或高等法院管轄第一審之案件
    ，被告於本院準備程序進行中，就被訴事實為有罪之陳述，
    經本院合議庭認合於刑事訴訟法第273條之1之規定，裁定進
    行簡式審判程序，合先敘明。
二、認定犯罪事實所憑之證據及理由：
（一）被告甲○○於本院準備程序、簡式審理程序訊問時之自白
      。
（二）被告為警查獲後所採集之尿液檢體，經送檢驗確檢出有第
      一級毒品海洛因、第二級毒品安非他命陽性反應，有台灣
      尖端先進生技醫藥股份有限公司97年3月10日濫用藥物檢
      驗報告1件（檢體編號A064號）、尿液送檢人真實姓名代
      號對照表暨送檢登記簿各1件在卷可稽。
（三）臺灣高等法院被告前案紀錄表1件，證明被告於觀察勒戒
      執行完畢釋放後仍有事實欄所載之施用毒品犯行之事實。
      按毒品危害防制條例將施用毒品之刑事處遇程序，區分為
      「初犯」及「5年內再犯」、「5年後再犯」。依其立法理
      由之說明：「初犯」，經觀察、勒戒或強制戒治後，應為
      不起訴處分或不付審理之裁定；經觀察、勒戒或強制戒治
      執行完畢釋放後，「5年內再犯」者，因其再犯率甚高，
      原實施之觀察、勒戒及強制戒治既已無法收其實效，爰依
      法追訴或裁定交付審理。至於經觀察、勒戒或強制戒治執
      行完畢釋放後，「5年後再犯」者，前所實施之觀察、勒
      戒或強制戒治已足以遮斷其施用毒品之毒癮，為期自新及
      協助其斷除毒癮，仍適用「初犯」規定，先經觀察、勒戒
      或強制戒治之程序。從而依毒品危害防制條例之規定，僅
      限於「初犯」及「5年後再犯」二種情形，始應先經觀察
      、勒戒或強制戒治程序。如被告於5年內已再犯，經依法
      追訴處罰，縱其第3次（或第3次以上）再度施用毒品之時
      間，在初犯經觀察、勒戒或強制戒治執行完畢釋放5年以
      後，已不合於「5年後再犯」之規定，且因已於「5年內再
      犯」，顯見其再犯率甚高，原實施觀察、勒戒或強制戒治
      ，已無法收其實效，即應依毒品危害防制條例第10條處罰
      （最高法院95年度第7次刑事庭會議決議可供參考）。本
      件被告於91年5月10日執行觀察勒戒完畢後5年內，再於93
      年間因施用毒品案件，經本院判處罪刑在案，已如前述，
      亦有上開前案紀錄表1份在卷足憑，是被告本次施用毒品
      案件固於前案觀察勒戒執行完畢釋放後「5年後再犯」，
      然被告已於「5年內」再施用毒品經本院判決有罪確定，
      依上開說明，被告本件施用第一、二級毒品之犯行，仍應
      論罪科刑。綜上所述，被告之自白堪認與事實相符，可以
      採信，本件事證明確，被告犯行已堪認定，應依法論科。
三、論罪科刑之理由：
（一）查海洛因、安非他命分屬毒品危害防制條例第2條第2項第
      1款、第2款所列之第一、二級毒品，核被告所為，係分別
      犯毒品危害防制條例第10條第1項之施用第一級毒品罪、
      及同條第2項之施用第二級毒品罪。至其持有第一級毒品
      海洛因、第二級毒品安非他命後，進而施用，其持有毒品
      之低度行為，應為施用之高度行為所吸收，不另論罪。
（二）被告所犯上開2罪，犯意個別，行為互殊，應予分論併罰
      。
（三）查被告前有如事實欄所述之前科犯行，於93年11月30日易
      科罰金執行完畢等情，有上開前科紀錄表在卷可參，其於
      受徒刑之執行完畢後，5年以內故意再犯有期徒刑以上之
      罪，為累犯，應依法加重其刑。
（四）爰審酌被告經觀察勒戒後，竟不知戒除毒癮，顯然自制力
      薄弱，缺乏拒用毒品之決心，又毒品對施用者之健康產生
      不良之影響，可能使施用者對周遭之人施暴，對公共秩序
      產生威脅；惟念施用毒品所生危害以自戕健康為主，且被
      告犯罪後坦承犯行等一切情狀，分別量處如主文所示之刑
      ，並定其應執行之刑。
四、適用之法律：
（一）刑事訴訟法第273條之1第1項、第299條第1項前段。
（二）毒品危害防制條例第10條第1項、第2項。
（三）刑法第11條前段、第47條第1項、第51條第5款。
本案經檢察官陳麗芬到庭執行職務。
中    華    民    國    97    年    8     月    22    日
                        刑事第六庭法  官   魏瑞紅
以上正本證明與原本無異。
如不服本判決應於收受本判決後10日內向本院提出上訴書狀，上
訴書狀應敘述具體理由。上訴書狀未敘述上訴理由者，應於上訴
期間屆滿後20日內補提理由書狀於本院 (均須按他造當事人之人
數附繕本 )「切勿逕送上級法院」。
中    華    民    國    97    年    8     月    22    日
                                  書記官   吳月華
附錄本案論罪科刑法條全文：
毒品危害防制條例第10條
施用第一級毒品者，處 6 月以上 5 年以下有期徒刑。
施用第二級毒品者，處3年以下有期徒刑。


司法院資訊處製作；財團法人民間司法改革基金會備份。
